【裁判字號】    98,上易,672
【裁判日期】    980323
【裁判案由】    詐欺
【裁判全文】
臺灣高等法院刑事判決                 98年度上易字第672號
上  訴  人
即  被  告  乙○○
上列上訴人即被告因詐欺案件，不服臺灣臺北地方法院九十七年
度易字第二八０三號，中華民國九十八年二月十一日第一審判決
（起訴案號：臺灣臺北地方法院檢察署九十七年度偵字第一六二
三二號），提起上訴，本院判決如下：
    主  文
上訴駁回。
    理  由
一、依刑事訴訟法第三百五十條、第三百六十一條、第三百六十
    二條、第三百六十七條規定，不服地方法院之第一審判決而
    上訴者，須提出上訴書狀，並應敘述具體理由，此為上訴必
    備之程式；其所提出之書狀未敘述上訴理由，或僅曾以言詞
    陳述上訴理由者，均應於上訴期間屆滿後二十日內補提理由
    書於第一審法院；第一審法院經形式審查，認逾期未補提上
    訴理由者，應定期間先命補正，逾期未補正者，為上訴不合
    法律上之程式，應以裁定駁回；倘已提出上訴理由，但所提
    非屬具體理由者，則由第二審法院以上訴不合法律上之程式
    ，判決駁回。而所謂具體理由，必係依據卷內既有訴訟資料
    或提出新事證，指摘或表明第一審判決有何採證認事用法或
    量刑等足以影響判決本旨之不當或違法，而構成應予撤銷之
    具體事由，始克當之（例如：依憑證據法則具體指出所採證
    據何以不具證據能力，或依憑卷證資料，明確指出所為證據
    證明力之判斷如何違背經驗、論理法則）；倘僅泛言原判決
    認定事實錯誤、違背法令、量刑失之過重或輕縱，而未依上
    揭意旨指出具體事由，或形式上雖已指出具體事由，然該事
    由縱使屬實亦不足以認為原判決有何不當或違法者（例如：
    對不具有調查必要性之證據，法院未依聲請調查亦未說明理
    由，或援用證據不當，但除去該證據仍應為同一事實認定）
    ，皆難謂係具體理由，俾與第二審上訴制度旨在請求第二審
    法院撤銷、變更第一審不當或違法之判決，以實現個案救濟
    之立法目的相契合，並節制濫行上訴，此有最高法院九十七
    年度台上字第八九二號判決意旨可資參照。
二、原審判決認上訴人即被告乙○○明知交付個人金融帳戶予詐
    騙集團供作詐欺取財之用為違法之行為，仍基於幫助他人為
    詐欺取財之不確定犯意，將其於民國九十二年四月七日所申
    請開立之中華郵政股份有限公司（下稱中華郵政）鹽埔鹽中
    郵局帳號第00000000000000號帳戶之存摺、
    金融卡及密碼，於九十七年一月十七日至同年一月二十二日
    間某日，在不詳地點，交予不詳年籍姓名之成年人，以供該
    人及所屬之詐騙集團成員使用，該詐騙集團取得上開存摺等
    物後，即於九十七年一月二十二日上午九時三十分許，假冒
    臺灣高雄地方法院書記官「陳鎮江」名義，撥打電話向被害
    人甲○○佯稱其帳戶涉及刑案，須將帳戶內金錢匯至指定帳
    號進行安全管制等語，致使甲○○陷於錯誤，而於同日下午
    一時四十分許，前往臺北市大安區○○○路○段二三七號臺
    北富邦商業銀行股份有限公司仁愛分行匯款新臺幣（下同）
    七十二萬元至乙○○之上開帳戶等事實，而論處被告乙○○
    幫助意圖為自己不法之所有，以詐術使人將本人之物交付，
    處有期徒刑八月等情，係依被告乙○○在警詢、偵查及原審
    之陳述，證人甲○○之證詞及上開帳戶匯款資料，為其論斷
    依據，並審酌被告乙○○之素行狀況、犯罪手段、所生危害
    ，及犯後仍飾詞否認毫無悔意，行為有所不當，認公訴人求
    處有期徒刑八月為適當等一切情狀，量處上開有期徒刑八月
    之刑度，核無違誤之處。
三、被告乙○○上訴理由略以：被告並無案底，係因一時疏忽將
    帳戶及密碼放在機車前置物座，致於騎乘時不慎遺失，雖曾
    至郵局及警局報遺失，但警局未受理，使被告喪失出庭作證
    之機會，被告在屏東有固定工作，因採現金支薪方式，故未
    有多次的存款紀錄，被告也沒有打電話給受害人，可以請警
    方調閱通聯紀錄調查，且被告本身也是受害者，帳戶被法院
    凍結後，即面臨換工作甚至失去工作的困境，故於開庭時因
    一時情緒而引發頂撞法官的情形，造成大家的困擾與不便，
    實非本意，還請法官從輕發落，給予緩刑的機會云云。
四、按量刑輕重及應否宣告緩刑，均屬事實審法院得依職權自由
    裁量之事項，上訴人不得任意指摘為違法（最高法院七十一
    年度台上字第一三九九號裁判意旨參照）。上訴人即被告乙
    ○○因犯詐欺罪，經原審於九十八年二月十一日判處「乙○
    ○幫助意圖為自己不法之所有，以詐術使人將本人之物交付
    ，處有期徒刑八月。」業已詳細說明其適用之法律及審查之
    依據，尚無違法不當之處，被告上訴意旨僅說明其何以無法
    提出證據供法院調查，並未就原判決如何認定事實、適用法
    律不當？量刑有何瑕疵？依據卷內資料而為具體指摘，堪認
    係未附具體理由提起上訴。綜上說明，被告上訴不合法律上
    之程式，應予駁回，且不經言詞辯論為之。
據上論斷，應依刑事訴訟法第三百六十七條前段、第三百七十二
條，判決如主文。
中    華    民    國    98    年    3     月    23    日
                  刑事第四庭  審判長法  官  陳筱珮
                                    法  官  陳玉雲
                                    法  官  鄭水銓
以上正本證明與原本無異。
本判決不得上訴。
                                    書記官  劉貞達
中    華    民    國    98    年    3     月    23    日


司法院資訊處製作；財團法人民間司法改革基金會備份。
